【裁判字號】    95,交聲,106
【裁判日期】    950707
【裁判案由】    違反道路交通管理處罰條例聲明異議
【裁判全文】
臺灣基隆地方法院交通事件裁定         95年度交聲字第106號
移送機關    臺北市交通事件裁決所
聲請  人
即異議人    陳  霖
上列受處分人即異議人因違反道路交通管理處罰條例案件，對於
台北市交通事件裁決所所為之北市裁二字第裁22-ABK205697號處
分，聲明異議，本院裁定如下：
    主  文
原處分關於持逾期駕駛執照駕車部分撤銷，不罰。
其餘異議駁回。
    理  由
一、聲請意旨略以：異議人陳  霖於民國95年3月16日凌晨2時48
    分許，駕駛車號S9-3552號自用小客車途經北市麥帥一橋由
    西往東行駛至下橋處平面道路，為警員攔停，雖經警員進行
    酒測，發現其之吐氣酒精濃度為0.53MG/L，然伊有先告知警
    員伊有喝藥酒，警員違反勤務規定未讓伊先喝水、休息再作
    酒測，因之本件酒測不公；伊當日雖有喝藥酒，酒精濃度會
    特別強，但並不一定會影響到駕駛人的精神狀態；因而提出
    本件異議云云。
二、經查：
(一)、異議駁回部分：
    異議人於案發時、地，駕駛車號S9-3552號自用小客車途經
    北市麥帥一橋由西往東行駛至下橋處平面道路，為警舉發其
    吐氣酒精濃度超過規定標準（經測試為每公升0.53毫克），
    有台北市政府警察局舉發違反道路交通管理事件通知單1紙
    在卷可稽。再證人即本件舉發警員王舜民於本院95年6月23
    日審理時證稱「（問：對異議人說你對他作酒測違法台北市
    警察局的內部規定程序，有何意見，請詳細說明？）當時攔
    檢的時候，我們有詢問異議人有無飲酒後駕駛超過15分鐘以
    上，他說有，他說他一個鐘頭之前有飲藥酒，當時我們有告
    訴異議人說按照我們規定飲酒15分鐘以上，就不提供礦泉水
    當場漱口，所以也不需要再等待，所以異議人一下車之後我
    有請他簽一張確認單，然後我就直接進行酒測．．．」，其
    並當庭提出95年3月26日凌晨2時50分製作之執勤員警攔停稽
    查確認單一紙附卷為憑。是甲○○○○並無異議人所稱違反
    台北市政府警察局內部規則之可言，異議人任意指摘，即無
    可採。再查，甲○○○○執行本件酒測之酒測儀器，係經經
    濟部標準檢驗局所檢驗合格者，有呼氣酒精測試器檢定合格
    證書一紙附卷可稽，異議人空言辯稱其雖有喝藥酒，酒精濃
    度會特別強，但並不一定會影響到駕駛人的精神狀態云云，
    非惟與科學儀器之驗證相左，其之辯詞亦無任何科學根據，
    況道路交通管理處罰條例第三十五條第一項第一款之處罰要
    件係純以「酒精濃度超過規定標準」為唯一判準，異議人欲
    以其之主觀精神狀態否定客觀之科學儀器所測定之酒精濃度
    ，並無可採。對於異議人另陳稱其之車窗尚未關好，車內遺
    留重要財物，警員即將其之車輛吊走云云，查此部分與異議
    人酒精濃度超過規定標準而須依道路交通管理處罰條例第三
    十五條第一項第一款之規定處罰，毫不相關，況證人王舜民
    亦於本院前開審理時證稱「（問：異議人說他車窗都還沒有
    關好，你就讓拖吊車把車子吊走，詳情如何？）當我填完單
    子之後，我有告訴他車子要拖吊保管，並且要他把車中重要
    物品取走，並將車窗搖起，可是異議人以非常不配合的態度
    ，說我程序違法，並且說不能拖吊他的車子，我好言相勸一
    小時之久，他還是一樣的態度，這中間的過程我有錄影存證
    ，有錄影帶為憑（證人本欲直接提出錄影帶為證，然經法官
    說明此部分與本案處罰酒醉駕車無關，是異議人將來另循國
    家賠償之訴訟程序才要提出此部分的證據，既經證人陳述錄
    影帶只有一份，法官諭知該錄影帶不要在本案提出，請在國
    家賠償之訴訟程序再提出，以保全證據），因為異議人始終
    不肯去車上拿東西，並且自行搖起車窗，只好逕行拖吊。」
    等語，是甲○○○○之全套取締程序並無不法亦無不當之可
    言，併此敘明。從而，原處分機關據而依異議人所涉違規事
    實，依道路交通管理處罰條例第三十五條第一項第一款之規
    定，裁處異議人新台幣34500元，及吊扣其駕駛執照1年，即
    核無不合。綜上，此部分異議核無理由，原處分機關之裁決
    於法無違。
(二)、原處分撤銷不罰部分：
    另異議人雖未針對原處分裁處其持逾期駕駛執照駕車部分聲
    明異議，然查，本件舉發之甲○○○○並未舉發異議人持逾
    期駕駛執照駕車之違規事實，有上開台北市政府警察局舉發
    違反道路交通管理事件通知單1紙在卷可稽，又自違反道路
    交通管理事件統一裁罰基準及處理細則第十一條至第十四條
    、第十六條各項規定可知各項違反道路交通管理處罰條例之
    事實必須先有交通勤務警察或依法令執行交通稽查任務人員
    依各該規定填製違反道路交通管理事件通知單，並在該通知
    單上就二以上違反道路交通管理行為，於通知單之違規事實
    欄分別填記之（違反道路交通管理事件統一裁罰基準及處理
    細則第十三條），始完成舉發之程序，又依道路交通管理處
    罰條例第九十條之規定，違反該條例之行為，自行為成立之
    日起，逾三個月不得舉發，綜合上開各項條文規定可知，裁
    決機關不得對於未舉發之違規事實加以裁罰，原處分機關既
    誤就舉發單位未舉發之異議人持逾期駕駛執照駕車部分為裁
    罰，此部分之處分自屬於法有違，而應由本院撤銷之並裁定
    不罰。
據上論斷，應依道路交通案件處理辦法第十九條、第二十條前段
，裁定如主文。
中    華    民    國    95    年    7     月    7     日
                  交通法庭法    官  曾雨明
以上正本證明與原本無異。
對於本件裁定如有不服，應於送達後5日內， 向本院提出抗告書
狀，敘述抗告之理由，抗告於臺灣高等法院。
中    華    民    國    95    年    7     月    14    日
                          書 記 官  王靜敏


司法院資訊處製作；財團法人民間司法改革基金會備份。
